臺灣新竹地方法院宣示判決筆錄　　　　　 96年度易字第601號
公　訴　人　臺灣新竹地方法院檢察署檢察官
被　　　告　乙○○
指定辯護人　本院公設辯護人　林建和
上列被告因竊盜案件，檢察官提起公訴（96年度偵字第4635、54
18號）後，聲請改依協商程序而為判決，本院於中華民國96年10
月31日下午5時在本院刑事第9法庭宣示判決，出席職員如下：
法官起立朗讀判決主文、犯罪事實要旨、處罰條文及告以上訴限
制、期間並提出上訴狀之法院，且諭知記載其內容：
一、主  文：
    乙○○竊盜，累犯，處有期徒刑柒月。又攜帶兇器毀壞門扇
    竊盜，累犯，處有期徒刑柒月；扣案如附表二所示之物均沒
    收之。又攜帶兇器毀壞門扇竊盜，未遂，累犯，處有期徒刑
    肆月；扣案如附表二所示之物均沒收之。又竊盜，累犯，處
    有期徒刑肆月。又竊盜，累犯，處有期徒刑肆月。又攜帶兇
    器竊盜，累犯，處有期徒刑柒月；扣案如附表二所示之物均
    沒收之。又攜帶兇器毀壞門扇竊盜，未遂，累犯，處有期徒
    刑肆月；扣案如附表二所示之物均沒收之。又攜帶兇器踰越
    安全設備竊盜，累犯，處有期徒刑柒月；扣案如附表二所示
    之物均沒收之。應執行有期徒刑貳年；扣案如附表二所示之
    物均沒收之。
二、犯罪事實要旨：
    乙○○前因毒品、竊盜、妨害自由、毀損等案件，經本院於
    民國90年7月10日以88年度訴字第532號判決分別判處有期徒
    刑1年4月、8月、拘役30日、30日，所涉毒品案件上訴後，
    經臺灣高等法院於92年6月30日以92年度上更二字第305號判
    決判處有期徒刑1年4月確定；其另因持有第一級毒品案件，
    經本院於92年5月30日以92年度易字第319號判決判處有期徒
    刑4月確定；復因施用及持有第二級毒品案件，經本院於92
    年5月6日以92年度竹簡字第205號判決判處有期徒刑4月確定
    ，上開3件毒品案件定應執行刑為有期徒刑1年10月，與前揭
    竊盜、妨害自由、毀損等案件接續執行至94年9月19日因縮
    短刑期假釋出監，迄95年1月17日假釋期滿未經撤銷，視為
    執行完畢。詎其仍不知悛悔，意圖為自己不法之所有，駕駛
    己有車號9272-MX號自用小客車，或徒手或攜帶附表二所示
    足供兇器使用之供竊盜所用或預備之工具，於附表一所示時
    間，前往附表一所示地點，以附表一所示方式，竊取附表一
    所示之財物得手或未遂（行竊時間、地點、方式、被害人、
    所犯法條均詳如附表一所載）。嗣於96年7月31日凌晨4時50
    分許，前往附表編號8所示佳美海鮮餐廳行竊時，該餐廳之
    負責人楊澤檳因該店遭乙○○侵入致警報器作響，旋報警處
    理，乙○○在該餐廳門口遇警前來，逃逸至新竹市○○區○
    ○路2段713號旁空地遭逮捕查獲，並當場扣得十字起子及釘
    鈸（起訴書附表或記載為鐵撬）各1支。嗣經乙○○同意，
    由警員前往新竹市○區○○街313巷27弄5號其住處搜索，於
    同日下午4時10分許其妻甲○○在場情形下扣得供行竊所用
    或預備之扳手2支、T形扳手1支、壓力剪1支及鍾金英被竊之
    車號3313－EX車牌2面、戴翠琴被竊之天藍色錢幣置放盒1個
    及電纜線1批（長約20公尺）。
三、處罰條文：
    刑法第320條第1項、第321條第1項第2款、第3款、第2項、
    第306條第1項、第55條、第25條、第51條第5款、第47條第1
    項、第38條第1項第2款，刑法施行法第1條之1第1項、第2項
    前段。
四、協商判決除有刑事訴訟法第455條之4第1項第1款於本訊問程
    序終結前，被告撤銷協商合意或檢察官撤回協商聲請者；第
    2款被告協商之意思非出於自由意志者；第4款被告所犯之罪
    非第455條之2第1項所定得以聲請協商判決者；第6款被告有
    其他較重之裁判上一罪之犯罪事實者；第7款法院認應諭知
    免刑或免訴、不受理者情形之一，及違反同條第2項「法院
    應於協商合意範圍內為判決；法院為協商判決所科之刑，以
    宣告緩刑或2年以下有期徒刑、拘役或罰金為限」之規定者
    外，檢察官與被告均不得上訴。
五、如有前項得上訴之情形，得自收受宣示判決筆錄送達之日起
    10日內，向本院提出上訴書狀，上訴於第2審法院。
中　　華　　民　　國　　96　　年　　10  　月　　31　　日
            　　　刑事第五庭    書記官　馮玉玲
                                法　官  吳靜怡
以上筆錄正本係照原本作成。
中　　華　　民　　國　　96　　年　　10  　月　　31　　日
                                書記官  馮玉玲
附錄本案論罪科刑法條全文：
中華民國刑法第320條（普通竊盜罪、竊佔罪）
意圖為自己或第三人不法之所有，而竊取他人之動產者，為竊盜
罪，處5年以下有期徒刑、拘役或5百元以下罰金。
意圖為自己或第三人不法之利益，而竊佔他人之不動產者，依前
項之規定處斷。
前二項之未遂犯罰之。
中華民國刑法第321條（加重竊盜罪）
犯竊盜罪而有左列情形之一者，處6月以上、5年以下有期徒刑：
一  於夜間侵入住宅或有人居住之建築物、船艦或隱匿其內而犯
    之者。
二  毀越門扇、牆垣或其他安全設備而犯之者。
三  攜帶兇器而犯之者。
四  結夥三人以上而犯之者。
五  乘火災、水災或其他災害之際而犯之者。
六  在車站或埠頭而犯之者。
前項之未遂犯罰之。
中華民國刑法第306條（侵入住居罪）
無故侵入他人住宅、建築物或附連圍繞之土地或船艦者，處1年
以下有期徒刑、拘役或3百元以下罰金。
無故隱匿其內，或受退去之要求而仍留滯者，亦同。
附表一：
┌──┬──────┬─────┬────────┬─────┐
│編號│　時　　間  │被害人及  │行  竊  方  式  │所犯法條  │
│    │  （民國）  │犯罪地點  │　              │及宣告刑  │
├──┼──────┼─────┼────────┼─────┤
│1   │96年7月11日 │告訴人    │以腳踢門侵入該店│刑法320條 │
│    │凌晨5時30分 │江昌豪    │內，竊取零錢6,00│第1項、306│
│    │許          │          │0餘元及威雀威士 │條第1項   │
│    │            │天湖海鮮餐│忌1箱（約8,000）│          │
│    │            │廳        │元、皇家禮炮洋酒│普通竊盜罪│
│    │            │(新竹市明 │2瓶（約4,000元）│、侵入他人│
│    │            │湖路665號)│而得手。        │建築物罪  │
│    │            │          │                │          │
│    │            │          │                │七月      │
├──┼──────┼─────┼────────┼─────┤
│2   │96年7月28日 │胡鳳嬌    │攜足供兇器使用扣│刑法321條 │
│    │凌晨1時54分 │          │案之釘鈸1支，毀 │第1項第2款│
│    │許          │香濱釣具行│損該址後門，侵入│、第3款   │
│    │            │(新竹市大 │該店內（侵入他人│          │
│    │            │庄里西濱路│建築物部分未據告│攜帶兇器  │
│    │            │3段20巷6號│訴）竊取零錢2,50│毀壞門扇  │
│    │            │；起訴書附│0元而得手。     │竊盜罪    │
│    │            │表誤載為新│                │          │
│    │            │竹市香山區│                │七月      │
│    │            │宮口街28巷│                │          │
│    │            │弄12號2)  │                │          │
├──┼──────┼─────┼────────┼─────┤
│3   │96年7月29日 │溫明德    │攜足供兇器使用扣│刑法321條 │
│    │凌晨1時45分 │          │案之釘鈸1支，毀 │第1項第2款│
│    │許          │家欣樓餐廳│損該址後門，侵入│、第3款； │
│    │            │(新竹市經 │該址（侵入他人建│第2項     │
│    │            │國路2段399│築物部分未據告訴│          │
│    │            │號)       │），因警報器發出│攜帶兇器  │
│    │            │          │聲響而未得手。  │毀壞門扇  │
│    │            │          │                │竊盜未遂罪│
│    │            │          │                │          │
│    │            │          │                │四月      │
├──┼──────┼─────┼────────┼─────┤
│4   │96年7月30日 │告訴人    │自該店大門侵入店│刑法320條 │
│    │凌晨0時14分 │戴翠琴    │內，竊取放置在櫃│第1項、306│
│    │許          │          │臺抽屜內零錢10,0│條第1項   │
│    │            │雙華游泳池│00元（含藍色錢幣│          │
│    │            │(新竹市香 │置放盒）及游泳卷│普通竊盜罪│
│    │            │山區○○路│40本（約10,000元│侵入他人建│
│    │            │242號)    │）而得手。      │築物罪    │
│    │            │          │                │          │
│    │            │          │                │四月      │
├──┼──────┼─────┼────────┼─────┤
│5   │96年7月31日 │李振龍    │徒手竊取電纜線1 │刑法320條 │
│    │凌晨1時許   │          │綑（長約20公尺）│第1項     │
│    │            │新竹市自由│而得手。        │          │
│    │            │路95巷38弄│                │普通竊盜罪│
│    │            │1號屋外   │                │          │
│    │            │          │                │四月      │
├──┼──────┼─────┼────────┼─────┤
│6   │96年7月31日 │鍾金英    │持足供兇器使用扣│刑法321條 │
│    │凌晨3時許   │          │案之梅花扳手1支 │第1項第3款│
│    │            │新竹市中華│，竊取車號3133－│          │
│    │            │路與自由路│EX 號自用小客車 │攜帶兇器  │
│    │            │交岔口之東│車牌2面得手     │竊盜罪    │
│    │            │光陸橋下  │                │          │
│    │            │          │                │七月      │
├──┼──────┼─────┼────────┼─────┤
│7   │96年7月31日 │曾軒承    │攜足供兇器使用扣│刑法321條 │
│    │凌晨4時19分 │          │案之釘鈸1支，毀 │第1項第2款│
│    │許          │醉八鮮海鮮│損該址後門，侵入│、第3款； │
│    │            │餐廳      │該址（侵入他人建│第2項     │
│    │            │(新竹市東 │築物部分未據告訴│          │
│    │            │大路4段288│），因警報器作響│攜帶兇器  │
│    │            │號)       │而未得手。      │毀壞門扇  │
│    │            │          │                │竊盜未遂罪│
│    │            │          │                │          │
│    │            │          │                │四月      │
├──┼──────┼─────┼────────┼─────┤
│8   │96年7月31日 │楊澤檳    │攜足供兇器使用扣│刑法321條 │
│    │凌晨4時50分 │          │案之螺絲起子1支 │第1項第2款│
│    │許          │佳美海鮮店│，鬆開螺絲拆卸鐵│、第3款   │
│    │            │(新竹市香 │窗，再攀爬踰越窗│          │
│    │            │山區○○路│戶之安全設備侵入│攜帶兇器踰│
│    │            │2段713號) │店內（侵入他人建│越安全設備│
│    │            │          │築物部分未據告訴│竊盜罪    │
│    │            │          │），持足供兇器使│          │
│    │            │          │用之扣案釘鈸撬開│七月      │
│    │            │          │櫃檯抽屜竊取零錢│          │
│    │            │          │2, 000元而得手。│          │
└──┴──────┴─────┴────────┴─────┘
附表二：
一、十字起子1支
二、釘鈸（即起訴書附表所載鐵撬）1支。
三、扳手2支
四、T形扳手1支
五、壓力剪1支
